【裁判字號】    99,交聲,738
【裁判日期】    990415
【裁判案由】    交管條例聲異
【裁判全文】
臺灣板橋地方法院交通事件裁定         99年度交聲字第738號
原處分機關  交通部公路總局臺北區監理所
異  議  人
即受處分人  乙○○
上列異議人因違反道路交通管理處罰條例案件，對於交通部公路
總局臺北區監理所於民國99年3 月22日以北監自裁字第裁40-CX0
000000、CO0000000 號違反道路交通管理事件裁決書所為之處分
，聲明異議，本院裁定如下：
    主    文
異議駁回。
    理    由
一、異議意旨略以：異議人即受處分人乙○○雖有於民國99年1
    月9 日3 時14分許，駕駛車號4539-EB 號自用一般小客車，
    行經臺64線往蘆洲6.5 公里處之事實；惟異議人當時車速約
    為每小時100 至110 公里，且行經測速儀時，尚急踩剎車減
    速，應無超速之情形；況異議人當時已下班，根本無高速行
    駛之必要，足見原處分認異議人超速69公里顯有不當，爰聲
    明異議請求撤銷等語。
二、按行車速度，依標誌或標線之規定，道路交通安全規則第93
    條規定甚明。復按汽車駕駛人，行車速度，超過規定之最高
    時速60公里以上者，處新臺幣（下同）6,000 元以上24,000
    元以下罰鍰，並當場禁止其駕駛，及吊扣該汽車牌照3 個月
    ，道路交通管理處罰條例第43條第1 項第2 款、第4 項前段
    分別定有明文；又汽車駕駛人違反上開條項規定者，應接受
    道路交通安全講習，並記違規點數3 點，同法第24條第1 項
    第3 款、第63條第1 項第3 款亦有規定。
三、經查：
  (一)異議人駕駛所有上開車輛，於前述時、地，在限速80公里之
    省道超速行駛，經臺北縣政府警察局蘆洲分局員警以雷達測
    速儀測得異議人時速係149 公里，並製發北縣警交大字第CX
    0000000 、CO0000000 號舉發違反道路交通管理事件通知單
    予以舉發等情，業經證人即舉發之臺北縣政府警察局蘆洲分
    局交通分隊員警甲○○到庭證述明確（見本院卷第22頁反面
    、第23頁），並有測速採證照片、舉發違反道路交通管理事
    件通知單各2 紙、現場及附近照片4 張在卷可證（見本院卷
    第7 至9 、26至28頁），是異議人於前揭時地，確有超出最
    高限速69公里之違規事實，堪予認定。
  (二)異議人雖以前詞置辯，惟本件所使用之雷達測速儀，係GATS
    OMETER廠牌，型號：(一)主機RS-GS11 (二)天線TYPE24，器號：
    (一)主機0152(二)天線3107者，且已於98年1 月5 日送經濟部標
    準檢驗局檢驗合格（檢定合格單號碼MOGA0000000A，MOGA00
    00000B），有效期限至99年1 月31日等情，則有經濟部標準
    檢驗局98年1 月6 日雷達測速儀檢定合格證書1 紙在卷足憑
    （見本院卷第25頁）。是於測得異議人超速行駛之日，該雷
    達測速儀器尚在檢驗合格期限內，復無證據顯示該儀器有故
    障或失準之情事，堪認該雷達測速儀之準確度應無疑問，是
    以異議人空言辯稱其當時車速僅110 公里左右，顯非屬實。
  (三)按對於行車速度超過規定之最高速限違規行為，採用固定或
    非固定式科學儀器取得證據資料證明者，於快速道路須至少
    於300 公尺，明顯標示之，道路交通管理處罰條例第7 條之
    2 第3 項固定有明文。查證人甲○○到庭證稱：當晚我和同
    事一起執行防飆勤務，而在臺64線往蘆洲6.5 公里處擺設超
    速照相儀器，放置後只要經過車輛有超速情形，機器就會自
    動拍照；且我們執勤時，至少會有1 人以上站在該機器旁；
    另外在本件違規地點前方，也有兩處相關警告標誌，分別是
    在前方500 公尺（臺64線往蘆洲5.9 公里）及600 公尺（臺
    64線往蘆洲6 公里）處等語明確（見本院卷第22頁反面、第
    23頁），核與其庭呈照片5 紙（見本院卷第26至28頁）所顯
    示「在臺64線往蘆洲5.9 公里處，設有『常有測速照相』長
    方形告示牌、在臺64線往蘆洲6 公里處，則有『限速80公里
    』圓牌及『常有測速照相請減速慢行」長方形告示牌各1 面
    』」之內容相符。足見本件舉發路段，確已依規定於法定距
    離設置明顯標示提醒駕駛人，則一般人於正常情形下，當可
    清楚辨識該速限及警告標誌之存在，故異議人自應遵循標誌
    速限行駛，附此敘明。
四、綜上所述，異議人既有前揭違規行為，原處分機關依道路交
    通管理處罰條例第43條第1 項第2 款、第4 項、第24條第1
    項第3 款、第63條第1 項第3 款，分別裁處異議人罰鍰8,00
    0 元，吊扣汽車牌照3 個月，施以道路交通安全講習，並記
    違規點數3 點，自屬有據；異議人執前詞謂其當時車輛時速
    並非149 公里及吊扣牌照3 個月將嚴重影響工作、生活云云
    ，均無理由，應予駁回。
五、應依道路交通案件處理辦法第19條，裁定如主文。
中    華    民    國    99    年    4     月    15    日
                  交通法庭  法  官  洪珮婷
以上正本證明與原本無異。
如不服本裁定，應於收受送達後5 日內向本院提出抗告狀。
                            書記官  陳永訓
中    華    民    國    99    年    4     月    15    日

司法院資訊處製作；財團法人民間司法改革基金會備份。
